臺灣臺中地方法院刑事判決　　　　　　　　　　　　　九十三年度易字第二三號
　　公　訴　人　臺灣臺中地方法院檢察署檢察官
　　被　　　告　丙○○
右列被告因妨害公務案件，經檢察官提起公訴（九十二年度偵字第二三三八九號）
，本院判決如左：
    主  文
丙○○對於公務員依法執行職務時，施脅迫，處拘役貳拾日，如易科罰金，以參佰元
折算壹日。
    事  實
一、丙○○係址設臺中市○區○○路一三三巷二十七號尊龍檳榔攤負責人，於民國（
    下同）九十二年十一月二十八日十五時四十八分許，在上開檳榔攤，見臺中市警
    察局第三分局警員甲○○、乙○○到場取締檳榔西施丁○○違反社會秩序維護法
    ，竟基於妨害公務之犯意，於警員甲○○、乙○○帶走丁○○時，挺身擋住甲○○、乙○○，阻止甲○○、乙○○將丁○○帶回臺中市警察局第三分局東區派出
    所製作筆錄，進而拉住丁○○向檳榔攤外面衝，企圖將丁○○帶離現場，丁○○
    因此撞到廢棄雨傘，右手臂受有刮傷之傷害，丙○○復以手捏丁○○上開受傷部
    位三下，並向到場之媒體記者高喊警察打人之方式以使警員甲○○、乙○○感受
    壓力，放棄取締丁○○。嗣並招來計程車，試圖將丁○○帶上計程車離開現場，
    而以此脅迫方式妨害警員甲○○、乙○○執行公務。
二、案經臺中市警察局第三分局報告臺灣臺中地方法院檢察署檢察官偵查起訴。
    理  由
一、訊據被告丙○○矢口否認右揭以脅迫方式妨害臺中市警察局第三分局警員甲○○
    、乙○○執行公務之犯行，辯稱：她沒有抓證人丁○○，是證人丁○○喊警察打
    人，並向在場記者說遭警察毆打，她當天拜託警察讓她將證人丁○○帶到醫院驗
    傷，她沒有強制證人丁○○不配合警方之勤務，是證人丁○○自己不去派出所，
    事後證人丁○○又與警察串供，作出不利於她的證詞云云。惟查：
（一）本案之始末，經證人即臺中市警察局第三分局東區分駐所員警甲○○於偵查及
      本院審理期日交互詰問程序時結證稱：九十二年十一月二十八日當時執行專案
      取締，於同日下午三時許在臺中市○區○○里○○路一三三巷二七號尊龍檳榔
      攤前，因檳榔西施丁○○穿著暴露違反社會秩序維護法，故前往取締，正要將
      丁○○帶回分駐所製作筆錄之際，被告丙○○即阻擋在我們員警與丁○○之間
      ，被告丙○○向丁○○說不要配合警員，她們要直接到法院去講，我們當時表
      示丁○○所涉係違反社會秩序維護法，無須到法院去，在我們要帶走丁○○時
      ，被告丙○○就帶著丁○○往外衝，丁○○的手臂因此碰到雨傘骨架，而受有
      輕微刮傷，之後記者到場時，被告丙○○又向記者說「警察打人」，擋在我與
      丁○○中間不讓我們帶走丁○○，並要求將丁○○送醫救治，當時我們認為丁○○並無大礙，向被告丙○○解釋先至分駐所作完筆錄，事後如有必要，會帶
      丁○○就醫，但被告丙○○逕自將丁○○帶至屋外叫計程車，折騰了四、五十
      分鐘，我們才順利的將丁○○帶走等語明確（見偵查卷第三九頁、本院卷第四
      三至四六頁），互核與證人即臺中市警察局第三分局東區分駐所員警乙○○於
      偵查及本院審理期日交互詰問程序時證稱：當天是去查戶口時看到丁○○穿著
      清涼，回去向主管報告後，由我及甲○○一同前往取締，被告丙○○即進來跟
      丁○○說不要跟我們走，並說有什麼事要到法院去說，之後又帶著丁○○往屋
      外衝，此際丁○○的手臂碰到雨傘骨架，而受有輕微擦傷，之後記者到達現場
      ，被告丙○○即向記者說警察打人，並將丁○○帶到檳榔攤的小房間裡面去，
      用手去摳丁○○的傷，嗣經我們依妨害公務之現行犯將被告丙○○逮捕後，並
      叫丁○○上車，始完成職務等語相符（見偵查卷第三九頁、本院卷第四七至五
      一頁），另證人即被告丙○○所經營之尊龍檳榔攤之檳榔西施丁○○亦於警詢
      、偵查及本院本院審理期日交互詰問程序時結證稱：當時警察在現場取締，被
      告丙○○接到媳婦的電話才前來，我本來要跟警察離開現場，但被告丙○○要
      我不要跟警察走，用手擋在警察前面，不讓我被警察帶走，又一直拉我，我去
      勾到雨傘而受有擦傷，只流一點血而已，被告丙○○就說要帶我去驗傷，記者
      來後，被告丙○○就跟記者說警察都要去抄她的店，還說警察打人，並拉著我
      的手，捏了很多下，一邊捏一邊向記者說這就是傷口，但警察其實並沒有打人
      ，之後我向被告丙○○說我直接去警局好了，但被告丙○○仍叫了一部計程車
      ，要我去驗傷，此際被告丙○○才遭警察壓制等語綦詳（見偵查卷第三八、三
      九、四十頁，本院卷第五一至五四頁），是以為被告丙○○所僱請證人丁○○
      證述詳情均與上揭警員結證各節相互映證，查無矛盾扞格之處，誠堪認上開證
      人之證述，應可採信，此外，並有現場照片三張及丁○○（綽號小莉）之打卡
      表一張在卷可稽（見偵查卷第二○、二一頁）。
（二）本案被告丙○○固辯稱：證人丁○○與上開二名警員在偵查庭外候訊時，有說
      有笑，顯然串證，才為不利於她的證述云云，然而，上開二名警員與被告丙○○夙無怨隙，應無構詞誣陷之理，且證人丁○○係被告丙○○所僱請之員工，
      又遭警員以違反社會秩序維護法加以取締，實難認證人丁○○有悖於事實設詞
      誣指被告丙○○之理，被告丙○○單以目擊證人丁○○於偵查庭外與上開二名
      警員之對答情形，即遽認證人丁○○、甲○○及乙○○三人間有串證之虞，顯
      屬妄斷，委無足採。
（三）另本件被告丙○○既自承：她沒有看到警察有打丁○○等語（見本院卷第五十
      頁），則被告丙○○於臺中市警察局第三分局東區分駐所警員甲○○、乙○○
      執行公務之際，未由分說先阻止警員將涉嫌違反社會秩序維護法之證人丁○○
      帶至分駐所製作筆錄，又明知證人丁○○手臂上之傷勢並非上開執勤警員所造
      成，復以手捏丁○○之手臂，並向記者高喊「警察打人」之不實內容告知現場
      記者，質疑警員執行公務之適法性，以此侵害警員名譽之脅迫方式使得警員執
      行公務倍感壓力，致取締違反社會秩序維護法之單純案件，猶須延岩達四、五
      十分鐘始能達成，被告丙○○前開無理取鬧之取措，其客觀上顯係脅迫以妨害
      公務員依法執行一定之職務，要屬無疑。又被告丙○○固辯稱：丁○○之傷勢
      是否為警員所造成，到醫院驗傷即可證明，且於九十一年八月十五日時亦發生
      類似情形，她的兒子在理容院遭人持槍毆打，警察不願到場拍照，還叫她們趕
      快走，她認為警察包庇不法，也認為警察真的會打人，她並無妨害公務云云，
      然以，被告丙○○已供承並未見到警察有打人之行為，且醫療診斷目的功能在
      檢視傷口之態樣以利治療之進行，針對傷勢由何人造成之事實，除非係在場見
      證自當無法藉由傷勢診斷予以認定，至於被告丙○○所稱昔日其子遭遇各情，
      實與本案無涉，自無法據以為有利於被告丙○○之認定，被告丙○○就此所為
      置辯，顯係卸詞，自不可採，被告丙○○主觀上有妨害警員執行一定職務之意
      圖，彰彰甚明。
（四）綜上所述，被告丙○○所辯各情，均不可採，本件事證明確，被告犯行堪以認
      定。
二、按刑法第一百三十五條第一項之妨害公務罪，以行為人對於公務員依法執行職務
    時，施以強暴、脅迫，即屬當之；所稱「強暴」，係指一切有形力即物理力之行
    使而言，不問其係對人或對物為之均包括在內；所稱「脅迫」，則指以侵害生命
    、身體、自由、名譽、財物之不法為目的之意思，通知對方足使其生恐怖之心之
    一切行為而言，最高法院八十二年度臺上字第六○八號號判決可資參照。本件被
    告丙○○阻止警員取締證人丁○○違反社會秩序維護法之職務，又明知執勤警員
    並未毆打證人丁○○，竟製造傷痕之方式，將「警察打人」之不實內容告知現場
    記者，誣陷警員執行公務之適法性，以此侵害名譽之脅迫方式妨害警員公務之執
    行，核其所為，係犯刑法第一百三十五條第一項之對於公務員依法執行職務而施
    脅迫罪。爰審酌被告丙○○法治觀念薄弱，對於執法人員存在主觀認知之偏差，
    漠視公權力得以發揮維護社會秩序之功能，且事後仍飾詞狡卸，未見其悔悟之心
    ，惟念其素行良好，所生危害非巨，犯罪情節尚屬輕微等一切情狀，量處如主文
    所示之刑，並諭知易科罰金之折算標準。
據上論斷，應依刑事訴訟法第二百九十九條第一項前段、刑法第一百三十五條第一項
、第四十一條第一項前段、罰金罰鍰提高標準條例第一條前段、第二條，判決如主文
。
中      華      民      國      九十三      年    三    月    二十九    日
                                  臺灣臺中地方法院刑事第十二庭
                                      審判長法  官  吳  進發
                                            法  官  莊  深  淵
                                            法  官  劉  兆  菊
右正本證明與原本無異。
如不服本判決，應於送達後十日內向本院提出上訴狀（須附繕本），上訴於臺灣高等
法院臺中分院。
                                            書記官
中      華      民      國      九十三      年    三    月    二十九    日
附錄論罪科刑法條
中華民國刑法第一百三十五條
對於公務員依法執行職務時，施強暴脅迫者，處三年以下有期徒刑、拘役
或三百元以下罰金。
意圖使公務員執行一定之職務或妨害其依法執行一定之職務或使公務員辭
職，而施強暴脅迫者，亦同。
犯前二項之罪，因而致公務員於死者，處無期徒刑或七年以上有期徒刑；
致重傷者，處三年以上、十年以下有期徒刑。
